臺灣士林地方法院刑事判決
110年度訴字第388號
公  訴  人  臺灣士林地方檢察署檢察官
被      告  林坤德



選任辯護人  尤柏燊律師（法扶律師）
上列被告因詐欺等案件，經檢察官提起公訴（110年度偵字第958
8、12490號），本院判決如下：
    主    文
辛○○犯如附表二「主文」欄所示之罪，各處如附表二「主文」欄
所示之刑。應執行有期徒刑參年陸月。扣案如附表三編號2至6所
示之物沒收；未扣案之犯罪所得新臺幣壹萬伍仟元沒收，於全部
或一部不能沒收或不宜執行沒收時，追徵其價額。
    事    實
一、辛○○知悉真實身份不詳、綽號「刺青哥」之成年男子（無證
    據顯示為未成年人）所告知僅須駕駛裝設數位式移動節費設
    備（DigitalMobile Trunk，下簡稱DMT節費器）、路由器（
    TOTOLINK）及電源轉換器之車牌號碼000-0000號營業小客車
    （下稱本案車輛）移動載客，並依指示開啟及關閉上開設備
    電源，及隨時確認路由器訊號是否正常運作，即可獲取每月
    新臺幣（下同）15,000元之報酬，情況有異，極可能係詐欺
    集團遂行詐欺取財犯行手法之一部，竟為賺取上述報酬，基
    於上開所為縱使係詐欺集團遂行加重詐欺取財犯罪之一部分
    ，亦不違背其本意之情況下，與「刺青哥」、真實身分不詳
    、Ant Messenger通訊軟體（下稱AM通訊軟體）暱稱「泰老
    闆」、「大牛」（均無證據顯示為未成年人）等人，共同意
    圖為自己不法之所有，基於三人以上詐欺取財之不確定故意
    犯意聯絡，於民國110年3月起，先由「刺青哥」於本案車輛
    後車廂備胎室設置DMT節費器（品牌名稱：QUECTEL）、於後
    車廂左側處放置插用臺灣大哥大SIM卡之4G路由器（品牌名
    稱：HUAWEI），並以裝設於駕駛座下方之電源轉換器分別連
    接上開2設備及車內點煙器，辛○○再依「泰老闆」指示之時
    段，以插入、拔除點煙器方式啟閉電源駕駛本案車輛載客之
    方式，使「刺青哥」、「泰老闆」、「大牛」得藉由遠端控
    制程式登入該DMT節費器，此期間「泰老闆」、「大牛」則
    隨時指示辛○○確認或測試網路連線狀況或速度，而由詐欺集
    團成員順利運作DMT節費器之中繼轉接電話功能，以附表一
    所列各序號搭配之行動電話號碼，於附表二「詐騙方式及經
    過」所示時間、方式詐欺附表二「被害人」欄所示之人，致
    渠等陷於錯誤，而於附表二「匯款時間」、「匯款地點」欄
    所示時間、地點，匯款至附表二「匯入帳戶」欄所示之金融
    機構帳戶內。
二、嗣經警於110年5月5日18時40分許，在臺南市○區○○路000號
    （起訴書誤載為286號）前測得異常電波訊號，經辛○○自願
    同意接受搜索本案車輛後，始查悉上情，並當場扣得如附表
    二所示之物。
三、案經附表一「被害人」欄所示被害人訴由高雄市政府警察局
    苓雅分局、高雄市政府警察局三民分局、新北市政府警察局
    新店分局、新北市政府警察局土城分局、新北市政府警察局
    林口分局、新北市政府警察局瑞芳分局、桃園市政府警察局
    中壢分局、宜蘭縣政府警察局宜蘭分局、臺中市政府警察局
    大雅分局、臺南市政府警察局白河分局、基隆市政府警察局
    第四分局、臺北市政府警察局士林分局、臺中市政府警察局
    第六分局、宜蘭縣政府警察局羅東分局、臺中市政府警察局
    清水分局、新北市政府警察局新莊分局、基隆市政府警察局
    第四分局、臺中市政府警察局第四分局、屏東縣政府警察局
    屏東分局、高雄縣政府警察局前鎮分局、雲林縣政府警察局
    臺西分局、雲林縣政府警察局北港分局、彰化縣政府警察局
    彰化分局、桃園市政府警察局八德分局、嘉義市政府警察局
    第二分局、臺北市政府警察局萬華分局、高雄市政府警察局
    仁武分局報告臺灣士林地方檢察署檢察官偵查起訴。
    理    由
壹、程序方面
一、本判決所引用被告辛○○以外之人於審判外之言詞或書面陳述
    ，雖均屬傳聞證據，惟檢察官、被告及辯護人於本院審理時
    均同意作為證據【本院110年度訴字第388號卷（下稱本院訴
    字）第217至249、403至444頁】，本院審酌上開證據資料作
    成時之情況，尚無違法不當及證明力明顯過低之瑕疵，認為
    以之作為證據應屬適當，揆諸刑事訴訟法第159條之5第1項
    規定，均有證據能力。
二、又本判決其他引用資以認定事實所憑之非供述證據，並無證
    據證明係公務員違背法定程序所取得，依刑事訴訟法第158
    條之4反面解釋，亦有證據能力。
貳、實體方面
一、認定本案犯罪事實所憑之證據及理由：
    訊據被告固坦承其有於事實欄所述時間、地點，駕駛裝設DM
    T節費器、路由器及電源轉換器之本案車輛載客，並依「泰
    老闆」指示以插入及拔除車內點煙器方式，於每日9時開啟
    及關閉電源，且應隨時確認路由器之訊號接收正常之行為，
    即可獲取每月15,000元之報酬，惟矢口否認有加重詐欺犯行
    ，並辯稱：我不知道車上裝的是節費器，「刺青哥」說是六
    合彩發射器，只要早上9點打開、晚上9點關掉，我從3月做
    到5月且曾收到1次報酬15,000元云云。辯護人則辯護稱：被
    告自始僅知悉有白色路由器及銀色機器，且認為此為協助六
    合彩簽賭之機器，縱使被告知悉「刺青哥」從事非正當行業
    ，亦僅認知為六合彩而非詐欺，被告係基於維護六合彩機器
    而開關白色路由器，並無詐欺故意及不法所有意圖，亦無與
    刺青哥有犯意聯絡之情事等語。經查：
（一）被告以駕駛營業用自小客車載客為業，其於110年3月初起
      駕駛裝設路由器及電源轉換器之本案車輛載客，並依「泰
      老闆」指示，以插入、拔除點煙器方式，於當日9時開啟
      、於21時關閉路由器電源，且隨時依「泰老闆」、「大牛
      」指示確認路由器訊號是否運作正常等情，業據被告於警
      詢、偵查、本院訊問及審理時供承在案【臺灣士林地方檢
      察署110年度偵字第9588號（下稱偵9588）卷一第11至13
      、24、25、461、463、494頁，本院訴字卷第216、448頁
      】，並有臺北市政府警察局士林分局搜索扣押筆錄、扣押
      物品目錄表、被告行動電話FACETIME通話紀錄、AM通訊款
      體群組對話紀錄擷圖、現場照片、本案車輛之車號查詢汽
      車車籍資料在卷可稽【偵9588卷一第29至45頁，臺灣士林
      地方檢察署110年度偵字第12490號（下稱偵12490卷）第5
      5至70頁，本院訴字卷第273頁】，此部分事實，堪以認定
      。
（二）又附表二「被害人」欄所示之人，遭真實身份不詳之詐騙
      集團成員以附表一各序號搭配之行動電話門號詐騙，而各
      匯款至指定之附表二「匯入帳戶」欄所示金融機構帳戶等
      情（DMT節費器序號搭配之行動電話號碼詳如附表一所示
      ，各被害人遭詐騙時間及方式、匯款時間、匯款金額、匯
      入帳戶則詳如附表二所示），亦據證人即附表二「被害人
      」欄所示之人分別於警詢時證述明確（偵12490卷二第133
      至134頁，110偵9588卷一第239至242、253至256、263至2
      65、271至274、279至281、295、296、301至303、311至3
      13、319至321、331至335、349至351、359至360、385至3
      87、395至397、409至410、421至423、443至445頁，110
      偵12490卷二第243至245頁，偵12490卷三第51至53、119
      至123、325至326、341至342、365至367、387至391、411
      至414、427至428、447至449、463至465頁），並有如附
      表一「相關證據」欄所列證據在卷可憑，此部分事實，亦
      堪予認定。
（三）而本案「刺青哥」、「大牛」、「泰老闆」及其所屬詐欺
      集團成員透過本案車輛內之DMT節費器、路由器及電源轉
      換器，以附表一各序號搭配之行動電話門號撥打電話給附
      表二「被害人」欄所示之人，而顯示臺灣地區門號及良好
      通話品質以取信被害人等情，有110年5月5日18時40分在
      臺南市○○路000號前之現場照片（偵12490卷一第65至70頁
      ）、扣案之DMT節費器、路由器、電源轉換器、SIM卡（即
      附表三編號2至5）、序號通聯、詐騙門號通聯附卷可憑（
      偵9588卷附件1卷第281至475頁，偵9588卷附件2卷第7至4
      38頁），足見被告駕駛裝設DMT節費器、路由器及電源轉
      換器之本案車輛載客之行為，確係「刺青哥」、「大牛」
      、「泰老闆」及其所屬詐欺集團成員實施詐欺犯行之一部
      。
（四）被告及辯護人固以前詞為辯，然查：　
　  1.按刑法之故意，可分為直接故意與不確定故意，所謂不確
      定故意即指行為人對於構成犯罪之事實，預見其發生而其
      發生並不違反其本意，刑法第13條第2項定有明文。是被
      告若對於他人可能以其所交付之金融帳戶資料，進行詐欺
      取財之犯罪行為，已預見其發生而其發生並不違反其本意
      ，自仍應負相關之罪責。
    2.依被告於110年5月5日警詢時供稱：我和「刺青哥」大約
      在4年前左右認識，當時我在開計程車，他是某次叫車的
      乘客，之後「刺青哥」消失一段時間，剛好今年2月底或3
      月初在便利商店內遇到才又聯絡上，我不清楚他的年籍資
      料或電話，都是透過FACETIME聯絡，我只大概知道他住在
      永康區中正南路855號萊爾富便利商店附近，但不知道實
      際住哪一棟等語（偵9588卷一第10、11頁），顯見被告與
      「刺青哥」並不熟識，二人間並無相當之信任關係存在，
      衡以被告行為時已係年逾40歲之成年人，有被告個人戶籍
      資料在卷可參（本院訴字卷第203頁），而六合彩簽賭與D
      MT節費器、路由器及電源轉換器並無何必然關連，被告於
      本院審理時則自陳係高中畢業之智識程度、曾擔任修車技
      師7、8年、汽車銷售員、風管工作（本院訴字卷第449、4
      50頁），是其具有相當智識、閱歷，自無輕信「刺青哥」
      所稱DMT節費器、路由器及電源轉換器確係供六合彩簽賭
      使用之理。
　　3.又據被告於警詢及偵查時供稱：我的工作內容是每天早上
       8點50分開機（將點煙器插入插座、並開啟開關），晚上
      21時關機，只負責每日開關機、維持機器正常運作，開關
      機要在群組內回報，如果機器不正常時對方會在群組內跟
      我說，沒有必須到哪裡，要怎樣繞隨便我，薪水每月15,0
      00元等語（偵9588卷一第12、13、24頁），且被告從事計
      程車司機工作一職，可見被告僅需於平日駕駛本案車輛載
      客營業之際，依「泰老闆」、「大牛」指示併為上開工作
      ，且被告無庸另具備其他專業技術及特殊經驗，即可輕易
      額外獲取每月15,000元報酬，已與常情有悖；再被告於偵
      查時自陳：我以前在永康鹽行有載「刺青哥」很多次，我
      覺得他的行業不一般，可能是在做偏的工作，今年2月中
      左右我在永康中正南路855號遇到他，他問我要不要賺錢
      ，我說好，過一陣子他就搬一台DMT節費器和路由器給我
      ，我問他這要幹嘛，他說不要問這麼多，知道越少越好，
      問我要不要賺，我一開始是拒絕，想一想之後他跟我說一
      個月15,000元，我想說就多少賺一點，後來我又問他是幹
      嘛用的，他說這是六合彩簽賭用的，而且六合彩被抓也不
      會怎樣，當時我沒有答應，群組的人會刪掉訊息，也要我
      刪訊息，因為刺青哥跟我說知道越少越少，所以我沒有問
      為何要刪訊息，後來我有覺得是在做詐騙，因為如果是簽
      賭，六合彩是二、四、六才有簽，為何一、三、五和週末
      要開機？所以我覺得這應該不是賭博而已，前陣子電視有
      報導抓到詐騙集團，那陣子我有跑車但不用開機，所以我
      就覺得可能是詐騙集團等語（偵9588卷一第461、465頁）
      ，此情且經被告於本院審理時供承在案（本院訴字卷第44
      9頁），參以被告係因母親手術需休息，欲藉此收入貼補
      及支付其生活費，亦經被告於本院審理時供承在案（本院
      訴字卷第449頁），可知被告對於「刺青哥」提供之工作
      內容已知有異，並知悉本案車輛裝設DMT節費器及路由器
      等設備非係供六合彩簽賭使用，況依被告行為時年紀、教
      育程度及工作經驗等節，其顯為具有一定智識程度與社會
      經驗之成年人，而非年幼無知或與社會長期隔絕之人，當
      應有所警覺，被告應已預見上開工作係從事違法犯罪之可
      能性甚高，始會一再詢問「刺青哥」關於DMT節費器及路
      由器之用途，甚至反覆詢問後仍表示拒絕，其後被告卻為
      獲得每月1,5000元報酬，竟就「刺青哥」所述工作內容與
      常情相悖之處，全然忽視，枉顧所為可能作為犯罪行為一
      環之危險，對於本案詐欺犯罪不法構成要件之實現，自難
      諉為不知。
　  4.另參以被告於本院審理時供承：如果機器不正常時，對方
      會在群組內說，我會下車看那台白色機器是否有訊號，是
      不是都是5格，因為訊號不清楚，群組內的人會跟我說，
      請我處理，我就先把開關重新開關，如果還是不行，對方
      就叫我把車開到訊號比較清楚的地方，我就開車到別的地
      方，對方如果覺得訊號清楚，就會跟我說，我繼續開我的
      計程車，基本上重開1、2次就好等語（本院訴字第448頁
      ）、於偵查時供承：因為「泰老闆」說訊號不太好，「大
      地」說差不多了，應該要換了，我去茄定找「大地」換路
      由器的SIM卡等語（偵9588卷一第467頁），並有AM通訊軟
      體對話紀錄擷圖存卷可佐（偵9588卷一第37至65頁），足
      認被告不僅提供本案車輛裝設DMT節費器、路由器及電源
      轉換器，並需負責定時開啟及關閉上開設備電源，且隨時
      依指示測試、確認訊號是否良好等攸關上開設備能否達成
      通訊目的及通訊品質是否良好順暢之工作，則被告對於上
      開設備之功能及用途，應早有所知，其對「刺青哥」於本
      案車輛裝設DMT節費器、路由器及電源轉換器等設備，並
      依「泰老闆」、「大牛」指示確認及維持該等設備訊號正
      常運作等行為，係讓「刺青哥」、「大牛」、「泰老闆」
      所屬詐欺集團成員得透過DMT節費器及路由器撥打電話給
      被害人，並顯示臺灣地區門號及良好通話品質以取信被害
      人等情，應有所預見，且果被利用作為詐欺集團之轉接機
      房，亦不違背其本意，足徵被告主觀上已預見裝設DMT節
      費器、路由器及電源轉換器等設備及維護該等設備之正常
      運作等行為，將遂行本案詐欺集團對被害人詐欺取財結果
      之發生，而其發生並不違背其本意，堪認被告具有詐欺取
      財之不確定故意，被告否認有詐欺取財犯意云云，應非可
      採。
（五）至辯護人辯稱：被告自始僅知悉有白色路由器及銀色機器
      ，不知有黑色DMT節費器等語。惟被告於警詢時供稱：我
      在今年3月中左右，有一次「刺青哥」叫我去載他，他問
      我要不要賺小條的，我問他是什麼東西，他就把那台黑色
      的（DMT）跟白色小台（路由器）的拿給我看，我接過來
      看完後問他這是什麼，他說你不要了解太多，對你比較好
      ，問我要不要裝，我有拿過來看，我就問他這個要裝哪裡
      ，要作何用，他跟我說白色的是香港六合彩的東西，說裝
      在車上，每天早上只要差點煙器並開開關，晚上關開關拔
      點煙器，這樣就好了，「刺青哥」在今年3月20日左右跟
      我說他要搬家，我把車借給他，他將車輛還我時才告知我
      說他已經將機器裝下去，當時他跟我說前面有點煙器插頭
      ，然後有一台長方形的變電器在椅子底下，變電器上有開
      關，然後他跟我說這個線是接到後車廂去，電線是走在車
      輛旁邊等語（偵9588卷一第11、12頁）、於偵查時供稱：
      我去載「刺青哥」時，他問我要不要賺錢，小條的，我說
      好過一陣子他就搬一台DMT設備及路由器給我，當時我有
      拿過來看一下這些東西及問他要怎麼裝，他跟我說銀色的
      放前面，白色和黑色的放後車廂，然後要連點煙器等語（
      偵9588卷一第461頁），可見被告應知悉「刺青哥」所指
      工作設備包含「白色路由器」、「銀色電源轉換器」及「
      黑色DMT節費器」，參以「白色路由器」上有連結白色、
      黃色2線路，且白色線路係沿本案車輛駕駛座左側邊連結
      至車輛駕駛座下方之電源轉換器、黃色線路則連接至後車
      廂備胎室乙節，有110年5月5日臺北市政府警察局士林分
      局現場搜索照片在卷可憑（偵9588卷一第69頁），而被告
      曾依「泰老闆」指示確認電源是否正常連結、拍攝並傳送
      路由器之照片、更換路由器之SIM卡，亦有AM通訊軟體對
      話紀錄存卷可佐（偵9588卷一第37至45頁），可知被告並
      非未曾開啟本案車輛後車廂或查看置放於側邊之白色路由
      器，其自可發現「白色路由器」除以白色線路與本案車輛
      駕駛座下方「銀色電源轉換器」連結外，尚另以黃色線路
      與本案車輛後車廂備胎室之「黑色DMT節費器」，辯護人
      猶執前詞為辯，應無可信。　
（六）辯護人又辯稱：被告與「刺青哥」並無犯意聯絡等語。然
      按共同正犯，係共同實行犯罪行為之人，在共同意思範圍
      內，各自分擔犯罪行為之一部，相互利用他人之行為，以
      達其犯罪之目的，其成立不以全體均參與實行犯罪構成要
      件之行為為要件，其行為分擔，亦不以每一階段皆有參與
      為必要，倘具有相互利用其行為之合同意思所為，仍應負
      共同正犯之責（最高法院99年度台上字第1323號判決意旨
      參照）。再共同正犯意思之聯絡，並不限於事前有協議，
      即僅於行為當時，基於相互之認識，以共同犯罪之意思參
      與者，亦無礙於共同正犯之成立，且表示之方法，不以明
      示通謀為必要，即相互間有默示之合致，亦無不可（最高
      法院97年度台上字第2517號判決要旨參照）。是觀諸卷附
      之AM通訊軟體「壹-牛（圖貼）氏系統」群組對話內容，
      可知被告確有依「泰老闆」指示開啟及關閉電源，並依「
      泰老闆」、「大牛」指示確認訊號是否正常、保持車輛移
      動等情，且其於警詢時供稱：因「泰老闆」稱訊號不良，
      「泰老闆」要求找「刺青哥」換SIM卡等語（偵9588卷一
      第25頁），可見被告既以駕駛裝設DMT節費器、路由器及
      電源轉換器之本案車輛載客，並依「泰老闆」指示，以插
      入及拔除點煙器方式，開啟及關閉上開設備電源，以供「
      刺青哥」、「泰老闆」、「大牛」所屬詐欺集團成員撥打
      電話詐騙附表二「被害人」欄所示之人，其具有主觀犯意
      聯絡一節，堪以認定。辯護人此部分所辯，仍無可取。
（七）本案被告於110年3月間與「刺青哥」聯繫，並依「大牛」
      、「泰老闆」指示以插入及拔除本案車輛點煙器方式，開
      啟及關閉電源、維持訊號正常運作等節，有AM通訊軟體對
      話紀錄截圖在卷可稽（偵9588卷一第37至65頁），堪信被
      告主觀上應已認知本案參與者至少包含「刺青哥」、「大
      牛」、「泰老闆」等3人以上，洵堪認定。
（八）綜上所述，被告及辯護人所辯並不足採，本案事證明確，
      被告犯行均堪認定，應予依法論科。　　　
三、論罪科刑：
（一）核被告如附表二所為，均係犯刑法第339條之4第1項第2款
      之三人以上共同詐欺取財罪。至被告固以事實欄所示方式
      ，參與附表二之各次行為，且已預見所為涉及詐欺取財犯
      行，有如前述，然此非即謂被告有加入該詐欺集團犯罪組
      織之行為或意欲，且依卷內事證，縱可認定被告與多人共
      同犯罪，但其是否認識所參與者為具有持續性或牟利性之
      有結構性組織，並非無疑，況被告否認參與犯罪組織，復
      無積極證據足資證明被告對於該詐欺集團之組織性、結構
      性有所認識或可預見，檢察官亦未起訴被告參與犯罪組織
      犯行，即難認被告所為已構成參與犯罪組織犯罪，併此敘
      明。
（二）被告與「刺青哥」、「大牛」、「泰老闆」及其等所屬之
      詐欺集團成員間，就附表二所為均有犯意聯絡及行為之分
      擔，應論以共同正犯。
（三）被告所為如附表二所示29次行為，係侵害不同人之財產法
      益，其犯意各別，行為互殊，應予分論併罰。
（四）爰以行為人責任為基礎，審酌現今社會詐欺事件層出不窮
      、手法日益翻新，政府及相關單位無不窮盡心力追查、防
      堵，大眾傳播媒體更屢屢報導民眾被詐欺，甚至畢生積蓄
      因此化為烏有之相關新聞，本案被告正值青壯，不思依循
      正途獲取穩定經濟收入，竟貪圖不法錢財，配合裝設非法
      之DMT 設備，價值觀念偏差，破壞社會治安，其所屬之詐
      欺集團得藉該DMT設備中繼轉接電話之功能，向附表二「
      被害人」欄所示之人行騙，造成其財產損失，所為實應受
      非難；兼衡被告迄仍否認犯罪，未與被害人達成和解或賠
      償其損害，暨被告自陳為高中畢業之智識程度，曾擔任修
      車廠技師、汽車銷售員、從事風管工作，現擔任計程車司
      機，未婚，目前獨居之家庭生活經濟狀況（本院訴字卷第
      449、450頁）等一切情狀，各量處如附表二「主文」欄所
      示之刑。
（五）另審酌被告本案所為均係三人以上共同犯詐欺取財罪之同
      質性犯罪，詐欺人數共29人，犯罪手法同一，如以實質累
      加之方式定應執行刑，則處罰之刑度顯將超過其行為之不
      法內涵，而違反罪責原則，爰考量法律之外部性及內部性
      界限、刑罰經濟及恤刑之目的、刑罰邊際效應隨刑期而遞
      減及行為人所生痛苦隨刑期而遞增、行為人復歸社會之可
      能性、各罪間之關係、時空之密接程度等情狀，定應執行
      有期徒刑3年6月，以資警惕。
四、沒收：
（一）供犯罪所用之物部分：
　  1.按供犯罪所用、犯罪預備之物或犯罪所生之物，屬於犯罪
      行為人者，得沒收之，刑法第38條第2項前段定有明文。
      又修正前刑法第38條第1項第2款（現行刑法移列第38條第
      2項）所定得沒收之供犯罪所用或供犯罪預備之物，必於
      犯罪有直接關係者，始屬相當（最高法院51年台非字第13
      號判決意旨參照）。經查：
　  ①扣案之如附表三編號6所示行動電話為被告所有，且被告用
      以與「刺青哥」、「大牛」、「泰老闆」聯繫本案事宜，
      此有被告手機FACETIME通話紀錄、AM通訊軟體對話紀錄擷
      圖存卷可佐（110偵9588卷一第57至65頁），足認該扣案
      之行動電話為供犯罪所用之物，依刑法第38條第2項規定
      ，應予宣告沒收。　　
　　②又扣案之如附表三編號2至5所示之物雖非被告所有，但為
      被告實際上持有，而具有事實上處分權，且係供本案詐欺
      犯罪之用，亦有臺北市政府警察局士林分局搜索扣押筆錄
      、扣押物品目錄表、扣押物品收據在卷可憑（110偵9588
      卷一第29至45頁），是此部分扣案物，依前開說明，均應
      依刑法第38條第2項規定宣告沒收。
    2.至檢察官主張扣案之本案車輛為被告所有，且為載運DMT
      節費器、路由器、電源轉換器所用，對於犯罪具有促成、
      推進或減少阻礙之效果，而於犯罪之實行有直接關係，為
      犯罪工具，且沒收無過苛之虞，請求就扣案之本案車輛（
      即附表三編號1）宣告沒收等語。惟本案車輛非屬被告所
      有，有公路監理電子閘門系統查詢結果附卷可稽（本院訴
      字卷第273頁），檢察官認本案車輛為被告所有，已有誤
      會，且被告於本院審理時供述乃其向車行承租等語（本院
      訴字卷第445頁），是本案車輛僅係被告向他人所承租載
      客之用，難認被告具有事實上處分權，自無從宣告沒收，
      附此敘明。　　
（二）犯罪所得部分：
　　1.按犯罪所得，屬於犯罪行為人者，沒收之；前2項之沒收
      ，於全部或一部不能沒收或不宜執行沒收時，追爭其價額
      。刑法第38條之1第1項定有明文。
　  2.查被告因本案犯行曾收取「刺青哥」交付之報酬15,000元
      ，業據被告於偵查時自承在卷（偵9588卷一第27、465頁
      ），此為被告本案犯罪所得，且未據扣案，應依刑法第38
      條之1第1項、第3項規定宣告沒收，且於全部或一部不能
      沒收或不宜執行沒收時，追徵其價額。
據上論斷，應依刑事訴訟法第299條第1項前段，判決如主文。
本案經檢察官地○○提起公訴，檢察官周禹境、郭季青到庭執行職
務。
中　　華　　民　　國　　111 　年　　5 　　月　　24　　日
                  刑事第一庭　審判長法  官  陳明偉
　　　　　　　　　
　　　　　　　　　                  法  官  鍾  晴
　　　　　　　　　
　　　　　　　　　                  法  官  吳佩真
以上正本證明與原本無異。
如不服本判決應於收受送達後20日內向本院提出上訴書狀，並應
敘述具體理由。其未敘述上訴理由者，應於上訴期間屆滿後20 
日內向本院補提理由書 (均須按他造當事人之人數附繕本 )「切
勿逕送上級法院」。
                                    書記官  黃婕宜
中　　華　　民　　國　　111 　年　　5 　　月　　24　　日
附錄本案論罪科刑法條：
刑法第339條之4
犯第339條詐欺罪而有下列情形之一者，處1年以上7年以下有期
徒刑，得併科新臺幣100萬元以下罰金：
一、冒用政府機關或公務員名義犯之。
二、三人以上共同犯之。
三、以廣播電視、電子通訊、網際網路或其他媒體等傳播工具，
    對公眾散布而犯之。
前項之未遂犯罰之。

附表一：
搜索扣押筆錄暨目錄表之附表（DMT晶片序號)  左列序號搭配之行動電話號碼 遭詐欺集團持左列序號搭配之行動電話號碼詐騙之附表二所示被害人 1 000000000000000  00000000000000000000 編號6：天○○   0000000000 編號13：卯○○   0000000000 編號24：戊○○ 2 000000000000000   　 3 000000000000000  0000000000 編號22：甲○○   0000000000 編號26：Ｂ○○   0000000000 編號29：巳○○ 4 000000000000000   　 5 000000000000000（起訴書原記載000000000000000，經檢察官更正）  0000000000 編號：14寅○○　 6 000000000000000(起訴書原記載000000000000000，經檢察官更正）  0000000000 編號：18亥○○○ 7 000000000000000  0000000000 編號20：壬○○ 8 000000000000000   　 9 000000000000000  0000000000 編號4：Ｃ○○   0000000000 編號10：Ａ○○   0000000000 編號12：宙○○ 10 000000000000000（起訴書原記載000000000000000，經檢察官更正）  0000000000 編號27：辰○○ 11 000000000000000   　 12 000000000000000    13 000000000000000   　 14 000000000000000起訴書原記載000000000000000，經檢察官更正） 0000000000 編號15：乙○○    000000000000000 編號17：宇○○ 15 000000000000000   　 16 000000000000000   　 17 000000000000000（起訴書原記載000000000000000，經檢察官更正） 0000000000 編號2：申○○   0000000000 編號8：丁○○   0000000000 編號9：己○○ 18 000000000000000 0000000000 編號11：黃○○   0000000000 編號25：玄○○ 19 000000000000000（起訴書原記載000000000000000，經檢察官更正） 0000000000 編號19：戌○○ 20 000000000000000  0000000000 編號1：丙○○○   0000000000 編號23：未○○ 21 000000000000000   　 22 000000000000000  0000000000 編號3：丑○○   0000000000 編號5：子○○○ 23 000000000000000   　 24 000000000000000   　 25 000000000000000    26 000000000000000  0000000000 編號7：癸○○   0000000000 編號16：午○○○   0000000000 編號28：庚○○ 27 000000000000000 0000000000 編號21：酉○○ 28 000000000000000   　 29 000000000000000   　 30 000000000000000（起訴書原記載000000000000000，經檢察官更正）   31 000000000000000   　 32 000000000000000   　 

附表二：（民國/新臺幣）
編號 被害人 詐騙方式及經過 匯款時間 匯款地點 匯款金額 匯入帳戶 相 關 證 據    主  文 1 丙○○○（未提告） 110年3月15日15時許（起訴書附表二編號1誤載為3月16日11時許），由詐騙集團成員以0000000000行動電話門號與丙○○○聯絡，佯裝其姪子，並於翌（16）日11時許，以急需用錢為由，向丙○○○借款，致丙○○○陷於錯誤，依指示操作自動櫃員機，以無摺存款方式，存入右列匯入帳戶。 110年3月16日（起訴書附表二編號1誤載為3月30日）12時4分許 高雄市○○區○○路000號新田郵局 5萬元 中華郵政股份有限公司帳戶（戶名：徐薇，帳號：000-00000000000000號） ①內政部警政署反詐騙諮詢專線紀錄表、高雄市政府警察局苓雅分局成功路派出所受理詐騙帳戶通報警示簡便格式表（偵12490卷二第131至132、135　頁）。 ②高雄新田郵局存款人收執聯（偵12490卷二第136　頁）。 ③0000000000被害門號通聯（偵12490卷二第143、　144頁)。 ④000000000000000序號通聯（偵12490卷二第137至140頁）。 ⑤0000000000詐騙門號通聯（偵12490卷二第141、　142頁）。 辛○○犯三人以上共同詐欺取財罪，處有期徒刑壹年參月。 2 申○○（已提告） 於110年3月16日19時許（起訴書附表二編號2誤載為17日10時50分許），由詐騙集團成員以0000000000行動電話門號與申○○聯絡，佯裝其姪子，並於翌（17）日以急需用錢為由，向申○○借款，致申○○陷於錯誤，依指示操作自動櫃員機，以無摺存款方式，存入右列匯入帳戶。 110年3月17日10時50分許 高雄市○○路○○○路000號義民郵局 15萬元 中華郵政股份有限公司帳戶（戶名：洪嘉祐，帳號：000-00000000000000號） ①內政部警政署反詐騙諮詢專線紀錄表、高雄市政府警察局三民第二分局鼎山派出所受理詐騙帳戶通報警示簡便格式表（偵9588卷一第261、267頁）。 ②高雄義民郵局存款人收執聯（偵9588卷一第268　頁）。 ③0000000000被害門號通聯（偵12490卷二第173、　174頁）。 ④000000000000000序號通聯（偵12490卷二第153至169頁）。 ⑤0000000000詐騙門號通聯（偵12490卷二第171、　172頁）。 辛○○犯三人以上共同詐欺取財罪，處有期徒刑壹年參月。 3 丑○○（未提告） 於110年3月17日9時許，由詐騙集團成員以0000000000行動電話門號與丑○○聯絡，佯裝其親友，以急需用錢為由，向丑○○借款，致丑○○陷於錯誤，依指示以臨櫃匯款方式，匯款至右列匯入帳戶。 110年3月17日11時7分許 新北市○○區○段000號永豐商業銀行深坑分行 20萬元 國泰世華商業銀行帳戶（戶名：王乙茹，帳號：000-000000000000號） ①內政部警政署反詐騙諮詢專線紀錄表、新北市政府警察局新店分局石碇分駐所受理詐騙帳戶通報警示簡便格式表（偵9588卷一第269至270、276頁）。 ②永豐銀行新台幣匯出匯款申請書（偵9588卷一第　275頁）。 ③0000000000被害門號通聯（偵12490卷二第187、　188頁）。 ④000000000000000序號通聯（偵12490卷二第183　頁）。 ⑤0000000000詐騙門號通聯（偵12490卷二第185、　186頁）。 辛○○犯三人以上共同詐欺取財罪，處有期徒刑壹年參月。 4 Ｃ○○（已提告） 於110年3月16日15時9分許，由詐騙集團成員以0000000000行動電話門號與Ｃ○○聯絡，佯裝其姪子，並於翌（17）日以急需用錢為由，向Ｃ○○借款，致Ｃ○○陷於錯誤，依指示以操作網路銀行方式，匯款至右列匯入帳戶。 110年3月17日11時18分許 臺北市○○區○○○路0段000號7樓之3 2萬8,000元 新光商業銀行帳戶（帳號：000-0000000000000號） ①內政部警政署反詐騙諮詢專線紀錄表（偵9588卷一第277頁）。 ②Ｃ○○之凱基銀行帳號　000000000000號存摺封面影本（偵9588卷一第283頁）。 ③0000000000手機聯絡人畫面截圖（偵9588卷一第　283頁）。 ④LINE對話紀錄截圖7張　（偵9588卷一第285至291頁）。 ⑤0000000000被害門號通聯 （偵12490卷二第239、240頁）。 辛○○犯三人以上共同詐欺取財罪，處有期徒刑壹年參月。 5 子○○○（已提告） 於110年3月17日14時許，由詐騙集團成員以0000000000行動電話門號與子○○○聯絡，佯裝其孫子，以急需用錢為由，向子○○○借款，致子○○○陷於錯誤，依指示以臨櫃匯款方式，匯款至右列匯入帳戶。 110年3月17日14時12分許 新北市○○區○○路0段000號同榮郵局 42萬元 新光商業銀行帳戶（戶名：游文斌，帳號：000-0000000000000號） ①內政部警政署反詐騙諮詢專線紀錄表、新北市政府警察局林口分局泰山分駐所受理詐騙帳戶通報警示簡便格式表（偵12490卷二第241、247頁）。 ②泰山同榮郵局郵政跨行匯款申請書（偵12490卷二第248頁）。 ③0000000000被害門號通聯 （偵12490卷二第253、254頁）。 ④000000000000000序號通  聯（偵12490卷二第24　頁）。 ⑤0000000000詐騙門號通聯 （偵12490卷二第251、252頁）。 辛○○犯三人以上共同詐欺取財罪，處有期徒刑壹年柒月。 6 天○○（未提告） 於110年03月17日15時許，由詐騙集團成員以0000000000、0000000000行動電話門號與天○○聯絡，佯裝其外甥，並於翌（18）日12時32分許，以返還欠款為由，向天○○借款，致天○○陷於錯誤，依指示以臨櫃匯款方式，匯款至右列匯入帳戶。 110年3月18日12時32分許 新北市○○區○○路00號雙溪郵局 4萬元 中華郵政股份有限公司帳戶【戶名：馮苓瑄（起訴書附表二編號6原記載馮苓萱，經檢察官更正），帳號：000-00000000000000號】 ①內政部警政署反詐騙諮詢專線紀錄表、新北市政府警察局瑞芳分局牡丹派出所受理詐騙帳戶通報警示簡便格式表（偵9588卷一第293至294、298頁）。 ②雙溪郵局郵政跨行匯款申請書（偵9588卷一第297頁）。 ③0000000000被害門號通聯（偵9588附件1卷第477至479頁）。 ④0000000000詐騙門號通聯（偵12490卷二第263至268頁）。 辛○○犯三人以上共同詐欺取財罪，處有期徒刑壹年參月。 7 癸○○（已提告） 於110年3月22日10時許，由詐騙集團成員以0000000000行動電話門號與癸○○聯絡，佯裝其親友，以急需用錢為由，向癸○○借款，致癸○○陷於錯誤，依指示以臨櫃匯款方式，匯款至右列匯入帳戶。 110年3月22日11時許 桃園市○○區○○路0段000號 5萬元 台北富邦商業銀行帳戶（帳號：000-00000000000000號） ①內政部警政署反詐騙諮詢專線紀錄表、桃園市政府警察局中壢分局普仁派出所受理詐騙帳戶通報警示簡便格式表（偵9588卷一第299、307頁）。 ②台北富邦銀行存入存根　（偵9588卷一第305　頁）。 ③0000000000被害門號通　聯（偵12490卷二第285、286頁）。 ④000000000000000序號通聯（偵12490卷二第281、282頁）。 ⑤0000000000詐騙門號通聯（偵12490卷二第283、284頁）。 辛○○犯三人以上共同詐欺取財罪，處有期徒刑壹年參月。 8 丁○○（已提告） 於110年3月23日18時許，由詐騙集團成員以0000000000行動電話門號與丁○○聯絡，佯裝其姪子，並於翌（24）日7時許以急需用錢為由，向丁○○借款，致丁○○陷於錯誤，依指示以臨櫃匯款方式，匯款至右列匯入帳戶。 110年3月24日7時許 宜蘭縣○○鄉○○路00號員山鄉農會大湖分部 10萬元 中華郵政股份有限公司帳戶（戶名：練韋均，帳號：000-00000000000000號） ①內政部警政署反詐騙諮詢專線紀錄表、宜蘭縣政府警察局宜蘭分局大湖派出所受理詐騙帳戶通報警示簡便格式表（偵9588卷一第309、315頁）。 ②0000000000被害門號通聯 （偵12490卷二第305至307頁）。 ③宜蘭縣員山鄉農會匯款申請書（偵12490卷二第295頁）。 ④000000000000000序號通聯（偵12490卷二第297至300頁）。 ⑤0000000000詐騙門號通聯（偵12490卷二第301至304頁）。 辛○○犯三人以上共同詐欺取財罪，處有期徒刑壹年參月。 9 己○○（已提告） 於110年3月24日12時30分許，由詐騙集團成員以0000000000行動電話門號與己○○聯絡，佯裝其姪子，並於翌（25）日9時10分許，以急需用錢為由，向己○○借款，致己○○陷於錯誤，依指示以臨櫃匯款方式，匯款至右列匯入帳戶。 110年3月25日10時許 臺中市○○區0段00號國泰世華商業銀行潭子分行 5萬元 復興區農會帳戶（戶名：張蘭櫻，帳號：000-00000000000000號） ①內政部警政署反詐騙諮詢專線紀錄表、臺中市政府警察局大雅分局頭家派出所受理詐騙帳戶通報警示簡便格式表（偵9588卷一第317、323頁）。 ②國泰世華銀行匯出匯款憑證（偵9588卷一第324　頁）。 ③手機通話紀錄截圖、LINE對話紀錄截圖（偵9588卷一第325至328頁）。 ④0000000000被害門號通聯（偵12490卷二第327至330頁）。 ⑤000000000000000序號通聯（偵12490卷二第321、322頁）。 ⑥0000000000詐騙門號通聯（偵12490卷二第323至325頁）。 辛○○犯三人以上共同詐欺取財罪，處有期徒刑壹年參月。 10 Ａ○○（已提告） 於110年3月24日（起訴書附表編號10誤載為25日）某時許，由詐騙集團成員以0000000000行動電話門號與Ａ○○聯絡，佯裝其姪子，並於翌（25）日9時21分許，以急需用錢為由，向Ａ○○借款，致Ａ○○陷於錯誤，依指示以臨櫃匯款方式，匯款至右列匯入帳戶。 110年3月25日10時4分許 臺南市○○區○○里○○街000號白河市場農會 15萬元 合作金庫商業銀行帳戶（戶名：張蘭櫻，帳號：000-00000000000000號） ①內政部警政署反詐騙諮詢專線紀錄表、臺南市政府警察局白河分局白河派出所受理詐騙帳戶通報警示簡便格式表（偵9588卷一第329、343頁）。 ②手機通話紀錄截圖、LINE對話紀錄截圖（偵9588卷一第337至338頁）。 ③白河區農會帳戶（帳號：00000000000000號）存摺封面及內頁影本（偵9588卷一第339至340頁）。 ④白河區農會匯款申請書 （偵9588卷一第341頁）。 ⑤0000000000被害門號通聯 （偵12490卷二第375、376頁）。 ⑥000000000000000序號通聯（偵12490卷二第347至374頁）。 辛○○犯三人以上共同詐欺取財罪，處有期徒刑壹年參月。 11 黃○○（已提告） 於110年4月5日12時許（起訴書附表二編號11誤載為6日12時17分許），由詐騙集團成員以0000000000行動電話門號與黃○○聯絡，佯裝其姪子，以急需用錢為由，向黃○○借款，致黃○○陷於錯誤，依指示操作自動櫃員機，以無摺存款方式，存入右列匯入帳戶。 110年4月6日12時17分許 基隆市○○區○○街00號港西街郵局 20萬元 中華郵政股份有限公司帳戶（戶名：黃筠媃，帳號：000-00000000000000號） ①內政部警政署反詐騙諮詢專線紀錄表、基隆市警察局第四分局中華路分駐所受理詐騙帳戶通報警示簡便格式表（偵9588卷一第347至348、355頁）。 ②基隆港西街郵局存款人收執聯（偵9588卷一第353頁）。 ③0000000000被害門號通聯（偵9588附件2卷第109至111頁）。 ④000000000000000序號通聯（偵12490卷二第387至413頁）。 ⑤0000000000詐騙門號通　聯（偵12490卷二第415至417頁）。 辛○○犯三人以上共同詐欺取財罪，處有期徒刑壹年參月。 12 宙○○（已提告） 於110年4月6日某時許，由詐騙集團成員以0000000000行動電話門號與宙○○聯絡，佯裝其姪子，以急需用錢為由，向宙○○借款，致宙○○陷於錯誤，依指示接續以臨櫃匯款方式，匯款至右列匯入帳戶。 110年4月6日12時2分許 臺北市○○區○○路0段000號上海商業銀行松山分行 9萬元 中華郵政股份有限公司帳戶（戶名：陳彥綜，帳號000-00000000000000號） ①內政部警政署反詐騙諮詢專線紀錄表、臺北市政府警察局士林分局後港派出所受理詐騙帳戶通報警示簡便格式表（偵9588卷一第357至358、371至373　頁）。 ②上海商業銀行帳戶（帳　號：00000000000000號）存摺封面及內頁影本（偵9588卷一第363至364　頁）。 ③上海商業儲蓄銀行匯出匯款申請書（偵9588卷一第365頁）。 ④陽信商業銀行匯款申請　（偵9588卷一第366頁）。 ⑤手機通話紀錄截圖、LINE對話紀錄截圖（偵9588卷一第367至369頁）。 ⑥0000000000被害門號通聯（偵12490卷三第47、48頁）。 ⑦000000000000000序號通聯（偵12490卷三第19至46頁）。 辛○○犯三人以上共同詐欺取財罪，處有期徒刑壹年參月。    110年4月7日9時11分許 臺北市○○區○○街000號陽信商業銀行劍潭分行 6萬元 台新國際商業銀行帳戶（戶名：甘振勳，帳號：000-00000000000000號）   13 卯○○（未提告） 於110年4月7日16時6分許，由詐騙集團成員以0000000000行動電話門號與卯○○聯絡，佯裝其姪子，並於翌（8）日9時51分許，以急需用錢為由，向卯○○借款，致卯○○陷於錯誤，依指示以臨櫃匯款方式，匯款至右列匯入帳戶。 110年4月8日12時4分許 臺中市○○區○○路0段000號西屯郵局 10萬元 陽信商業銀行帳戶（戶名：李則誠，帳號：000-000000000000號） ①內政部警政署反詐騙諮詢專線紀錄表、臺中市政府警察局第六分局協和派出所受理詐騙帳戶通報警示簡便格式表（偵12490卷三第49、55頁）。 ②台中西屯郵局郵政跨行匯款申請書（偵12490卷三第56頁）。 ③0000000000被害門號通聯（偵12490卷三第115、116頁）。 ④000000000000000序號通聯（偵12490卷三第57至80頁）。 ⑤0000000000詐騙門號通聯（偵12490卷三第81至113頁）。 辛○○犯三人以上共同詐欺取財罪，處有期徒刑壹年參月。 14 寅○○（已提告） 於110年4月13日11時許，由詐騙集團成員以0000000000行動電話門號與寅○○聯絡，佯裝其公司友人，以急需用錢為由，向寅○○借款，致寅○○陷於錯誤，依指示以臨櫃匯款方式，匯款至右列匯入帳戶。 110年4月13日12時許 宜蘭縣○○鎮○○路000號彰化銀行羅東分行 15萬元 台中商業銀行帳戶（戶名：楊淑君，帳號：000-000000000000號） ①內政部警政署反詐騙諮詢專線紀錄表、宜蘭縣政府警察局羅東分局五結分駐所受理詐騙帳戶通報警示簡便格式表（偵12490卷三第117至118、125　頁）。 ②彰化銀行匯款回條聯（偵12490卷三第127頁）。 ③0000000000被害門號通聯（偵12490卷三第191、192頁）。 ④000000000000000序號通聯（偵12490卷三第129至189頁）。 辛○○犯三人以上共同詐欺取財罪，處有期徒刑壹年參月。 15 乙○○（已提告） 於110年4月14日8時許，由詐騙集團成員以0000000000行動電話門號與倪瑞祥聯絡，佯裝其同事，以急需用錢為由，向倪瑞祥借款，因倪瑞祥無法借款而向乙○○提及上情，致乙○○陷於錯誤，依指示接續以臨櫃匯款方式，匯款至右列匯入帳戶。 110年4月15日11時許 新竹縣○○鎮○○路000號新埔郵局 15萬8,000元 兆豐國際商業銀行帳戶（戶名：唐啟堯，帳號：000-00000000000號） ①內政部警政署反詐騙諮詢專線紀錄表、臺中市政府警察局清水分局梧棲分駐所受理詐騙帳戶通報警示簡便格式表（偵9588卷一第393至394、402頁）。 ②台中港郵局、新埔郵局郵政跨行匯款申請書（偵9588卷一第399至400頁）。 ③帳號00000000000000存摺內頁影本（偵9588卷一第401頁）。 ④LINE對話紀錄截圖（偵9588卷一第403至405頁）。 ⑤0000000000被害門號通聯（偵12490卷三第213、214頁）。 ⑥000000000000000序號通聯（偵12490卷三第209、210頁）。 ⑦0000000000詐騙門號通聯（偵12490卷三第211、212頁）。 辛○○犯三人以上共同詐欺取財罪，處有期徒刑壹年伍月。    110年4月15日11時47分許 臺中市○○區○○路000號台中港郵局 13萬元（起訴書附表二編號15誤載為1萬3000元，經檢察官更正）    16 午○○○（已提告） 於110年4月12日15時57分許，由詐騙集團成員以0000000000行動電話門號與午○○○聯絡，佯裝其姪子，以返還欠款為由，向午○○○借款，致午○○○陷於錯誤，依指示接續以臨櫃匯款方式，匯款至右列匯入帳戶。 110年04月13日11時11分許 臺中市○○區○○路00號台中銀行台中港分行 25萬元 國泰世華商業銀行帳戶（戶名：鄧力豪，帳號：000-000000000000號） ①內政部警政署反詐騙諮詢專線紀錄表（偵9588卷一第383頁）、臺中市政府警察局清水分局梧棲分駐所受理詐騙帳戶通報警示簡便格式表（偵12490卷三第221至223頁）。 ②台中銀行國內匯款申請書回條（偵9588卷一第389頁）。 ③台中銀行帳戶（帳號：00 0000000000、00000000000號）存摺封面影本（偵9588卷一第391頁）。 ④0000000000被害門號通聯（偵12490卷三第261、262頁）。 ⑤0000000000詐騙門號通聯 （偵12490卷三第259、260頁）。 辛○○犯三人以上共同詐欺取財罪，處有期徒刑壹年伍月。    110年04月13日13時許40分 臺中市○○區○○路00號台中銀行台中港分行 5萬元 中華郵政股份有限公司帳戶（戶名：簡寶珍，帳號：000-00000000000000號）   17 宇○○（已提告） 於110年4月14日（起訴書附表二編號17誤載為19日）某時許，由詐騙集團成員以0000000000行動電話門號與宇○○聯絡，佯裝其友人，並於同年月19日某時許，以急需用錢為由，向宇○○借款，致宇○○陷於錯誤，依指示以臨櫃匯款方式，匯款至右列匯入帳戶。 110年4月19日11時許 不詳地點 28萬5,000元 板信商業銀行帳戶【戶名：高崇榮（起訴書附表二編號17誤載為黃崇榮，經檢察官更正），帳號：000-00000000000000號】 ①內政部警政署反詐騙諮詢專線紀錄表、新北市政府警察局新莊分局警備隊受理詐騙帳戶通報警示簡便格式表（偵9588卷一第419、427頁）。 ②國泰世華銀行帳戶（帳號：000000000000號）存摺封面及內頁影本（偵9588卷一第425至426頁）。 ③LINE對話紀錄截圖（偵9588卷一第429至430頁）。 ④0000000000被害門號通聯（偵12490卷三第281、282頁）。 ⑤000000000000000序號　通聯（偵12490卷三第277、278頁）。 ⑥0000000000詐騙門號通聯（偵12490卷三第279、280頁）。 辛○○犯三人以上共同詐欺取財罪，處有期徒刑壹年伍月。 18 亥○○○（已提告） 於110年4月19日10時50分許，由詐騙集團成員以0000000000行動電話門號與亥○○○聯絡，佯裝其兒子，以急需用錢為由，向亥○○○借款，致亥○○○陷於錯誤，依指示操作自動櫃員機，以無摺存款方式，存入右列匯入帳戶。 110年4月19日12時5分許 基隆市○○區○○路00號新民郵局 10萬元 中華郵政股份有限公司帳戶（戶名：黃柏儒，帳號：000-00000000000000號） ①內政部警政署反詐騙諮詢專線紀錄表、基隆市警察局第四分局中山派出所受理詐騙帳戶通報警示簡便格式表（偵9588卷一第407、417頁）。 ②基隆新民郵局存款人收執聯（偵9588卷一第411　頁）。 ③手機通聯紀錄截圖（偵9588卷一第413至415頁）。 ④0000000000被害門號通聯（偵12490卷三第299、230頁）。 ⑤000000000000000序號通聯（偵12490卷三第295、296頁）。 ⑥0000000000詐騙門號通聯（偵12490卷三第297、298頁）。 辛○○犯三人以上共同詐欺取財罪，處有期徒刑壹年參月。 19 戌○○（已提告） 於110年4月28日13時許，由詐騙集團成員以0000000000行動電話門號與戌○○聯絡，佯裝其友人，以急需用錢為由，向戌○○借款，致戌○○陷於錯誤，依指示以操作網路銀行方式，匯款至右列匯入帳戶。 110年4月28日14時36分許（起訴書附表二編號19誤載為14時分，經檢察官更正） 臺中市○○區○○路0段000號7樓 2萬元 台北富邦商業銀行帳戶（帳號：000-000000000000號） ①內政部警政署反詐騙諮詢專線紀錄表、臺中市政府警察局第四分局大墩派出所受理詐騙帳戶通報警示簡便格式表（偵9588卷一第441、447頁）。 ②LINE對話紀錄截圖（偵 　9588卷一第449至451 　頁）。 ③0000000000被害門號通聯 　（偵12490卷三第321、 　322頁）。 ④000000000000000序號通 　聯（偵12490卷三第313至 　318頁）。 ⑤0000000000詐騙門號通聯  （偵12490卷三第319、320 　頁）。 辛○○犯三人以上共同詐欺取財罪，處有期徒刑壹年參月。 20 壬○○（已提告） 於110年4月28日11時7分許，由詐騙集團成員以0000000000行動電話門號與壬○○聯絡，佯裝其女兒，以急需用錢為由，向壬○○借款，致壬○○陷於錯誤，依指示以臨櫃匯款方式，匯款至右列匯入帳戶。 110年4月28日11時29分許 屏東縣○○市○○路00000號廣東路郵局 28萬元 中華郵政股份有限公司帳戶（戶名：甘宇豪，帳號：000-00000000000000號） ①內政部警政署反詐騙諮詢 　專線紀錄表、屏東縣政府 　警察局屏東分局民和派出 　所受理詐騙帳戶通報警示 　簡便格式表（偵12490卷 　三第323至324、327 　頁）。 ②屏東廣東路郵局郵政入戶 　匯款申請書（偵12490卷 　三第328頁）。 ③0000000000被害門號通聯 　（偵12490卷三第335至 　337頁）。 ④000000000000000序號通 　聯（偵12490卷三第329、 　330頁）。 ⑤0000000000詐騙門號通聯 　（偵12490卷三第331至 　334頁）。 辛○○犯三人以上共同詐欺取財罪，處有期徒刑壹年伍月。 21 酉○○（已提告） 於110年4月27日10時許，由詐騙集團成員以0000000000行動電話門號與酉○○聯絡，佯裝其友人，以急需用錢為由，向酉○○借款，致酉○○陷於錯誤，而依指示接續以臨櫃匯款、操作網路銀行方式，匯款至右列匯入帳戶匯款。 110年4月28日13時28分許 高雄市○○區○○○路00號國泰世華銀行大昌分行 18萬元 國泰世華商業銀行帳戶【戶名：蘇永傑（起訴書附表二編號21誤載為○永傑，經檢察官更正），帳號：000-000000000000號】 ①內政部警政署反詐騙諮詢 　專線紀錄表、高雄市政府 　警察局前鎮分局復興路派 　出所受理詐騙帳戶通報警 　示簡便格式表（偵12490 　卷三第339、343至344 　頁）。 ②國泰世華商業銀行存款憑 　證（偵12490卷三第345 　頁）。 ③網路銀行匯款紀錄截圖 　（偵12490卷三第347 　頁）。 ④LINE對話紀錄截圖（偵 　12490卷三第347頁）。 ⑤0000000000被害門號通聯 　（偵12490卷三第361、 　362頁）。 ⑥000000000000000序號通 　聯（偵12490卷三第349至 　356頁）。 ⑦0000000000詐騙門號通聯 　（偵12490卷三第357至 　359頁）。 辛○○犯三人以上共同詐欺取財罪，處有期徒刑壹年伍月。    110年4月29日13時54分許 不詳地點 5萬元 華南商業銀行帳戶（戶名：張文馨，帳號：000-000000000000號）      110年4月29日13時56分許 不詳地點 1萬元    22 甲○○（已提告） 於110年4月29日11時45分許，由詐騙集團成員以0000000000行動電話門號與甲○○聯絡，佯裝其姪子，以急需用錢為由，向甲○○借款，致甲○○陷於錯誤，依指示以臨櫃匯款方式，匯款至右列匯入帳戶。 110年4月29日11時45分許 雲林縣○○鄉○○路000號臺西郵局 15萬元 玉山商業銀行帳戶（戶名：陳佑恩，帳號：000-0000000000000號） ①內政部警政署反詐騙諮詢專線紀錄表、雲林縣警察局臺西分局橋頭派出所受理詐騙帳戶通報警示簡便格式表（偵12490卷三第363至364、369頁）。 ②LINE對話紀錄截圖4張（偵12490卷三第371至372頁）。 ③郵政跨行匯款申請書（偵12490卷三第373頁）。 ④0000000000被害門號通聯 　（偵12490卷三第383、 　384頁）。 ⑤000000000000000序號通 　聯（偵12490卷三第375至 　378頁）。 ⑥0000000000詐騙門號通聯  （偵12490卷三第379至381 　頁）。 辛○○犯三人以上共同詐欺取財罪，處有期徒刑壹年參月。 23 未○○（已提告） 於110年5月2日14時許，由詐騙集團成員以0000000000行動電話門號與未○○聯絡，佯裝其外甥，並於翌（3）日10時許，以急需用錢為由，向未○○借款，致未○○陷於錯誤，依指示以臨櫃匯款方式，匯款至右列匯入帳戶。 110年5月3日14時13分許 雲林縣○○鎮○○路00號北辰郵局 7萬元 國泰世華商業銀行帳戶（戶名：陳聖元，帳號：000-000000000000號） ①內政部警政署反詐騙諮詢 　專線紀錄表、雲林縣警察 　局北港分局北辰派出所受 　理詐騙帳戶通報警示簡便 　格式表（偵12490卷三第 　385、393頁）。 ②北港北辰郵局郵政跨行匯 　款申請書（偵12490卷三 　第394頁）。 ③0000000000被害門號通聯 　（偵12490卷三第403、 　404頁）。 ④00-0000000被害門號通聯 　（偵12490卷三第405、 　406頁）。 ⑤000000000000000序號通 　聯（偵12490卷三第395至 　397頁）。 ⑥0000000000詐騙門號通聯 　（偵12490卷三第399至 　401頁）。 辛○○犯三人以上共同詐欺取財罪，處有期徒刑壹年參月。 24 戊○○（已提告） 於110年5月2日15時47分許，由詐騙集團成員以0000000000行動電話門號與戊○○聯絡，佯裝其外甥，以急需用錢為由，向戊○○借款，致戊○○陷於錯誤，依指示以操作網路銀行方式，匯款至右列匯入帳戶。 110年5月3日9時53分許 彰化縣○○市○○街000號 30萬元 中國信託商業銀行帳戶【戶名：陽家威（起訴書附表二編號24誤載為楊家威，經檢察官更正），帳號：000-000000000000號】 ①內政部警政署反詐騙諮詢 　專線紀錄表、彰化縣警察 　局彰化分局大竹派出所受 　理詐騙帳戶通報警示簡便 　格式表（偵12490卷三第 　407、415頁）。 ②臺灣企銀企業網路銀行台 　幣單筆交易明細（偵 　12490卷三第416頁）。 ③0000000000被害門號通聯  （偵12490卷三第421至424 　頁）。 ④000000000000000序號通 　聯（偵12490卷三第417、 　418頁）。 ⑤0000000000詐騙門號通聯 　（偵12490卷三第419、 　420頁）。 辛○○犯三人以上共同詐欺取財罪，處有期徒刑壹年伍月。 25 玄○○（已提告） 於110年5月3日9時45分許，由詐騙集團成員以0000000000行動電話門號與玄○○聯絡，佯裝其姪子，並於翌（4）日9時12分許，以急需用錢為由，向玄○○借款25萬元，致玄○○陷於錯誤，依指示以臨櫃匯款方式，匯款至右列匯入帳戶。 110年5月4日10時45分許 桃園市○○區○○路000號永豐國際商業銀行桃園分行 10萬元 永豐國際商業銀行帳戶（戶名：藍士逸，帳號：000-00000000000000號） ①內政部警政署反詐騙諮詢 　專線紀錄表、桃園市政府 　警察局八德分局高明派出 　所受理詐騙帳戶通報警示 　簡便格式表（偵12490卷 　三第425至426、429 　頁）。 ②永豐銀行匯款單據（偵 　12490卷三第430頁）。 ③0000000000被害門號通聯 　（偵12490卷三第437 　至442頁）。 ④000000000000000序號通 　聯（偵12490卷三第431至 　433頁）。 ⑤0000000000詐騙門號通聯 　（偵12490卷三第435、 　436頁）。 辛○○犯三人以上共同詐欺取財罪，處有期徒刑壹年參月。 26 Ｂ○○（已提告） 於110年5月5日15時30分許，由詐騙集團成員以0000000000行動電話門號與Ｂ○○聯絡，佯裝其友人，並於翌（6）日9時18分許，以急需用錢為由，向Ｂ○○借款，致Ｂ○○陷於錯誤，依指示以操作網路銀行方式，匯款至右列匯入帳戶。 110年5月6日9時35分許 臺南市○○區○○路0000號 10萬元 國泰世華商業銀行帳戶（帳號：000-000000000000號） ①內政部警政署反詐騙諮詢 　專線紀錄表、彰化縣警察 　局彰化分局莿桐派出所受 　理詐騙帳戶通報警示簡便 　格式表（偵12490卷三第 　443、451頁）。 ②手機通話紀錄截圖、 　LINE對話紀錄截圖（偵 　12490卷三第453至454 　頁）。 ③網路銀行匯款紀錄截圖 　（偵12490卷三第454 　頁）。 ④0000000000被害門號通聯 　（偵12490卷三第459、 　460頁）。 ⑤000000000000000序號通 　聯（偵12490卷三第455、 　456頁）。 ⑥0000000000詐騙門號通聯 　（偵12490卷三第457、 　458頁）。 辛○○犯三人以上共同詐欺取財罪，處有期徒刑壹年參月。 27 辰○○（已提告） 於110年5月5日17時29分許，由詐騙集團成員以0000000000行動電話門號與辰○○聯絡，佯裝其姪女，並於翌日（6）9時32分許，以急需用錢為由，向辰○○借款，致辰○○陷於錯誤，依指示以臨櫃匯款方式，匯款至右列匯入帳戶。 110年5月6日10時10分許 嘉義市○區○○○路00號國泰世華商業銀行嘉義分行 15萬元 中國信託商業銀行帳戶（戶名：劉穎儒，帳號：000-000000000000號） ①內政部警政署反詐騙諮詢 　專線紀錄表、嘉義市政府 　警察局第二分局長竹派出 　所受理詐騙帳戶通報警示 　簡便格式表（偵12490卷 　三第461、467頁）。 ②國泰世華商業銀行匯出匯 　款憑證（偵12490卷三第 　468頁）。 ③0000000000被害門號通聯 　（偵12490卷三第473至 　476頁）。 ④000000000000000序號通 　聯（偵12490卷三第469、 　470頁）。 ⑤0000000000詐騙門號通聯 　（偵12490卷三第471、 　472頁）。 辛○○犯三人以上共同詐欺取財罪，處有期徒刑壹年參月。 28 庚○○（已提告） 於110年3月16日9時54分許，由詐騙集團成員以0000000000行動電話門號與庚○○聯絡，佯裝其姪子，以急需用錢為由，向庚○○借款，致庚○○陷於錯誤，依指示以臨櫃匯款方式，匯款至右列匯入帳戶。 110年3月16日10時37分許 臺北市○○區○○○路0段000號臺北華江橋郵局 20萬元 台灣土地銀行帳戶（戶名：胡彥錦，帳號：000-000000000000號） ①內政部警政署反詐騙諮詢 　專線紀錄表、臺北市政府 　警察局萬華分局華江派出 　所受理詐騙帳戶通報警示 　簡便格式表（偵9588卷一 　第237至238、249頁）。 ②臺北華江橋郵局郵政跨行 　匯款申請書（偵9588卷一 　第245頁）。 ③手機通話紀錄截圖、LINE   對話紀錄截圖 （偵9588   卷一第247頁）。 ④0000000000被害門號通聯 　（偵12490卷二第97、98 　頁）。 辛○○犯三人以上共同詐欺取財罪，處有期徒刑壹年參月。 29 巳○○（已提告） 於110年3月15日16時許，由詐騙集團成員以0000000000行動電話門號與巳○○聯絡，佯裝其姪子，以急需用錢為由，向巳○○借款，致巳○○陷於錯誤，依指示以臨櫃匯款方式，匯款至右列匯入帳戶。 110年3月16日12時2分許 高雄市○○區○○路00000號兆豐國際商業銀行 40萬元 台北富邦商業銀行帳戶【戶名：黃仕翰（起訴書附表二編號29誤載為黃室瀚，經檢察官更正），帳號：000-000000000000號】 ①內政部警政署反詐騙諮詢 　專線紀錄表、高雄市政府 　警察局仁武分局大社分駐 　所受理詐騙帳戶通報警示 　簡便格式表（偵9588卷一 　第251、257至258頁）。 ②兆豐銀行國內匯款申請書 　（偵9588卷一第259 　頁）。 ③手機通話紀錄截圖、LINE對話紀錄截圖（偵9588卷一第260頁）。 ④0000000000被害門號通聯 　（偵12490卷二第129、 　130頁）。 辛○○犯三人以上共同詐欺取財罪，處有期徒刑壹年柒月。                                            匯入款項合計     482萬1,000元    

附表三：
編號      物品名稱         備   註  1 汽車1輛（車牌號碼000-0000號，含鑰匙1支） 臺北市政府警察局士林分局110年5月5日扣押物品目錄表（執行處所：臺南市○區○○路000號前）所示，亦即臺灣士林地方檢察署110年度保管字第2011號扣押物品清單編號1（本院訴字卷第189頁）。  2 MTD節費器（32孔）1台 臺北市政府警察局士林分局110年5月5日扣押物品目錄表（執行處所：臺南市○區○○路000號前）所示，亦即臺灣士林地方檢察署110年度保管字第2015號扣押物品清單編號1（本院訴字卷第193頁）。  3 華為4G路由器1台（含SIM卡1張） 臺北市政府警察局士林分局110年5月5日扣押物品目錄表（執行處所：臺南市○區○○路000號前）所示，亦即臺灣士林地方檢察署110年度保管字第2015號扣押物品清單編號2（本院訴字卷第193頁）。  4 台灣大哥大SIM卡1張 臺北市政府警察局士林分局110年5月5日扣押物品目錄表（執行處所：臺南市○區○○路000號前）所示，亦即臺灣士林地方檢察署110年度保管字第2015號扣押物品清單編號3（本院訴字卷第193頁）。  5 銀色電源轉換器1台 臺北市政府警察局士林分局110年5月5日扣押物品目錄表（執行處所：臺南市○區○○路000號前）所示，亦即臺灣士林地方檢察署110年度保管字第2015號扣押物品清單編號4（本院訴字卷第193頁）。  6 Iphone 11 Pro太空灰行動電話1支（含黑色背蓋，IMEI：0000000000000000） 臺北市政府警察局士林分局110年5月5日扣押物品目錄表（執行處所：臺南市○區○○路000號前）所示，亦即臺灣士林地方檢察署110年度保管字第1250號收受贓證物品清單編號1（本院訴字卷二第77頁）。